Minutes et répertoires du notaire Joseph RABOUINE, 27 mai 1722 - 17 juillet 1767 (étude XXI)
Archives nationales
- Minutes de Joseph RABOUINE, 27 mai 1722 - août 1767; MC/ET/XXI/296 - MC/ET/XXI/442
  - Minutes. 1761, mai - août, mai - août 1761; MC/ET/XXI/421; registre
    - Rente sur les états de Bretagne, constitution, emission 1760., 29 juillet 1761; MC/ET/XXI/421
      Nom, qualité: (Mme ou Mlle) Leprieur, Francoise.
      Nom, qualité: (M.) Bidou Des Bertinieres, Jacques.
      Profession: procureur à la chambre des comptes, Paris
    - Rente sur les états de Bretagne, constitution, emission 1760., 29 juillet 1761; MC/ET/XXI/421
      Nom, qualité: (Mme ou Mlle) Billaudet, Anne.
      Domicile: Versailles (Yvelines).
      Nom, qualité: (M.) Hanoy, Mathieu (bourgeois, Paris), Paris.
    - Rente sur les états de Bretagne, constitution, emission 1760., 29 juillet 1761; MC/ET/XXI/421
      Domicile: Paris (Paris) paroisse Saint-Louis-en-l'Ile
    - Mariage., 3 août 1761; MC/ET/XXI/421
      Nom, qualité: (M.) Granchamp de, Charles.
      Profession: peintre doreur (maître), Paris.
      Nom, qualité: (M.) Granchamps de, Mathurin.
      Profession: marchand de moutons, Janvry (Yvelines).
      Domicile: Janvry (Yvelines).
      Nom, qualité: (Mme ou Mlle) Bardou, Marie Antoinette Michelle.
      Nom, qualité: (M.) Bardou, Jean.
      Profession: laboureur (marchand), Paris, Villette (la).
      Domicile: Villette (la) (Paris).
      Relations: tuteur de l'intervenant 3
    - Mariage., 4 août 1761; MC/ET/XXI/421
      Nom, qualité: (M.) Charpentier, Alexandre (bourgeois, Paris), Paris.
      Nom, qualité: (M.) Charpentier, Jean Armand (bourgeois, Paris), Paris.
      Nom, qualité: (Mme ou Mlle) La Porte de, Gabrielle.
      Nom, qualité: (M.) La Porte de, Francois (bourgeois, Paris), Paris.
    - Testament., 7 août 1761; MC/ET/XXI/421
      Nom, qualité: (M.) Guiot, Claude.
    - Procuration rente publique, dépôt., 12 août 1761; MC/ET/XXI/421
      Nom, qualité: (M.) Du Fay, Pierre Francois Guillaume.
      Domicile: Besancon (Doubs).
      Nom, qualité: (M.) Saucliere, Jean.
      Profession: secrétaire prive, Paris
    - Succession, partage., 13 août 1761; MC/ET/XXI/421
      Nom, qualité: (Mme ou Mlle) Samson, Marie Marguerite.
      Nom, qualité: (M.) Paque Dit Dupont, Jean Baptiste.
    - Succession, notoriété., 14 août 1761; MC/ET/XXI/421
      Nom, qualité: (Mme ou Mlle) Sauvet, Jeanne.
      Nom, qualité: (M.) Chotard, Guillaume.
      Profession: fruitier (marchand), Paris
    - Vente, domaine, moulin, Cottance (Loire)., 18 août 1761; MC/ET/XXI/421
      Nom, qualité: (M.) Puy Rony de, Pierre (écuyer).
      Nom, qualité: (M.) Gaudin, Jean Marie.
      Profession: avocat au parlement, premier commis aux affaires etrangeres, Paris.
      Domicile: Versailles (Yvelines)
    - Mariage., 18 août 1761; MC/ET/XXI/421
      Nom, qualité: (M.) Gibon, Antoine Philippe.
      Profession: voiturier par terre, Paris.
      Domicile: Paris (Paris) paroisse Saint-Eustache,rue Saint-Lazare.
      Nom, qualité: (M.) Gibon, Francois.
      Profession: garde-chasse.
      Domicile: Trilport (Seine-et-Marne).
      Nom, qualité: (Mme ou Mlle) Gilbert, Jeanne.
      Nom, qualité: (M.) Gilbert, Antoine.
    - Succession, notoriété., 19 août 1761; MC/ET/XXI/421
      Nom, qualité: (Mme ou Mlle) Charpentier, Francoise.
      Domicile: Paris (Paris) paroisse Saint-Etienne-du-Mont.
      Nom, qualité: (M.) Deschamps, Louis.
      Profession: vitrier (maître), Paris
    - Vente, maison, terre, Paris (Paris) rue Cadet., 21 août 1761; MC/ET/XXI/421
      Nom, qualité: (M.) Fortin, Michel.
      Nom, qualité: (M.) Raisin, Guillaume (bourgeois, Paris), Paris.
    - Procuration rente publique, dépôt., 24 août 1761; MC/ET/XXI/421
      Nom, qualité: (Mme ou Mlle) Denos, Marie.
      Nom, qualité: (M.) Hamart, Gabriel.
      Profession: contrôleur des rentes, Paris
    - Rente, constitution., 26 août 1761; MC/ET/XXI/421
      Nom, qualité: (M.) Geille de Saint-Leger, Charles.
      Profession: docteur en medecine, Paris.
      Nom, qualité: (Mme ou Mlle) Duflos, Agathe.
      Nom, qualité: (M.) Lusurier, Etienne.
      Profession: bonnetier (marchand), Paris
    - Inventaire après décès., 26 août 1761; MC/ET/XXI/421
      Nom, qualité: (M.) Beaujean, Raymond.
      Profession: fripier (marchand), Paris
    - Succession, dépôt de pièces., 27 août 1761; MC/ET/XXI/421
      Nom, qualité: (Mme ou Mlle) Aubert de Boisgnet, Marie Madeleine.
      Domicile: Oize (Sarthe).
      Nom, qualité: (M.) Le Roy, Louis (seigneur, Montopin), Montopin (Sarthe).
      Profession: capitaine d'artillerie
  - Minutes. 1761, septembre - décembre, septembre - décembre 1761; MC/ET/XXI/422; registre
    - Quittance., 7 février 1761; MC/ET/XXI/422
      Nom, qualité: (M.) Barreme, Nicolas (écuyer).
      Profession: receveur general des fermes, Moulins (Allier).
      Relations: héritier de l'intervenant 2.
      Profession: directeur de la compagnie des Indes, Paris.
      Nom, qualité: (M.) Taillepied, Robert Jean Baptiste (écuyer).
      Profession: secrétaire du roi, receveur general des finances, Auch (Gers)
    - Bail, maison, Paris (Paris) rue de la Tissanderie., 3 septembre 1761; MC/ET/XXI/422
      Nom, qualité: (M.) La Coree de, Charle Andre.
      Profession: intendant justice police finance, Paris.
      Nom, qualité: (M.) Target, Guy Jean Baptiste.
    - Inventaire après décès., 3 septembre 1761; MC/ET/XXI/422
      Nom, qualité: (Mme ou Mlle) Etienne, Marguerite.
      Nom, qualité: (M.) Madelaine, Claude (bourgeois, Paris), Paris.
    - Quittance, mainlevée., 4 septembre 1761; MC/ET/XXI/422
      Nom, qualité: (M.) Benoist, Louis Francois.
      Profession: valet de chambre, Paris.
      Nom, qualité: (M.) Couet de La Bretonniere, Nicolas.
      Nom, qualité: (M.) Le Froy Gigue.
      Nom, qualité: (M.) Gigue, Nicolas.
    - Succession, dépôt de pièces., 4 septembre 1761; MC/ET/XXI/422
      Nom, qualité: (M.) Mellier, Henri.
      Profession: receveur des fermes, Charleville (Ardennes).
      Domicile: Charleville (Ardennes)
    - Succession, dépôt de pièces., 4 septembre 1761; MC/ET/XXI/422
      Profession: receveur des fermes, Chalons (Marne).
      Domicile: Paris (Paris)
    - Quittance., 4 septembre 1761; MC/ET/XXI/422
      Nom, qualité: (M.) Laborde de, Jean.
      Profession: tailleur (marchand), Paris.
      Nom, qualité: (M.) Prevost.
    - Vente., 4 septembre 1761; MC/ET/XXI/422
      Nom, qualité: (Mme ou Mlle) Geoffroy, Louise.
    - Procuration acte., 4 septembre 1761; MC/ET/XXI/422
      Profession: secrétaire du roi, receveur general des finances, Auch (Gers).
      Nom, qualité: (M.) Colin, Jean Baptiste.
      Profession: caissier de la recette des finances, Auch (Gers)
    - Rente, transport., 5 septembre 1761; MC/ET/XXI/422
      Nom, qualité: (M.) Lusurier, Etienne (bourgeois, Paris), Paris.
      Profession: marchand, Paris
    - Mariage., 5 septembre 1761; MC/ET/XXI/422
      Nom, qualité: (M.) Petre, Pierre.
      Nom, qualité: (M.) Petre, Jean.
      Profession: charpentier, Fresnois-la-Montagne (Meurthe-et-Moselle).
      Domicile: Fresnois-la-Montagne (Meurthe-et-Moselle).
      Nom, qualité: (Mme ou Mlle) Milet, Elisabeth.
      Nom, qualité: (M.) Milet, Henri.
      Profession: laboureur, Ruette (luxembourg).
      Domicile: Ruette (luxembourg)
    - Procuration rente publique., 10 septembre 1761; MC/ET/XXI/422
      Nom, qualité: (M.) Petre, Pierre (bourgeois, Paris), Paris.
      Nom, qualité: (M.) Despriez, Jean Jacques
    - Procuration rente publique., 12 septembre 1761; MC/ET/XXI/422
      Nom, qualité: (M.) Horem, Roch (bourgeois, Paris), Paris.
    - Bail, désistement., 17 septembre 1761; MC/ET/XXI/422
      Nom, qualité: (Mme ou Mlle) Lemaire, Marie Anne.
      Nom, qualité: (M.) Boulanger, Jean.
      Profession: fripier (marchand), Paris.
    - Mariage., 21 septembre 1761; MC/ET/XXI/422
      Nom, qualité: (M.) Blanchard, Pierre.
      Profession: batteur de platre, Paris.
      Nom, qualité: (M.) Blanchard, Antoine.
      Profession: fournier à platre, Paris.
      Nom, qualité: (Mme ou Mlle) Gruny, Claude Marguerite.
      Nom, qualité: (M.) Gruny, Jean.
      Profession: vigneron, Paris.
    - Procuration générale., 28 septembre 1761; MC/ET/XXI/422
      Nom, qualité: (M.) Giroux, Gabriel.
      Profession: tapissier (me-md), Paris.
      Nom, qualité: (Mme ou Mlle) Giroux, Charlotte.
      Nom, qualité: (M.) Ferry, Simon.
      Profession: fourrier chez le roi (chef)
    - Rente viagère, constitution., 30 septembre 1761; MC/ET/XXI/422
      Nom, qualité: (Mme ou Mlle) Franconville de, Marie Genevieve Juliette.
      Domicile: Taverny (Val-d'Oise).
      Nom, qualité: (M.) Longaunay de, Alexandre (comte, Longaunay), Longaunay.
      Profession: colonel d'infanterie.
      Nom, qualité: (M.) Thomas, Pierre.
      Profession: chirurgien major, Paris, Hopital de la Pitie.
      Domicile: Paris (Paris) Hopital de la Pitie
    - Bail, maison, Paris (Paris) rue Saint-Honore., 30 septembre 1761; MC/ET/XXI/422
      Nom, qualité: (M.) Moulle, Nicolas.
    - Vente, maison, Paris (Paris) rue Saint-Lazare., 1er octobre 1761; MC/ET/XXI/422
      Nom, qualité: (M.) Maudine, Edme.
      Profession: macon (maître), Paris.
    - Rente, constitution., 3 octobre 1761; MC/ET/XXI/422
      Profession: employe dans les bureaux de la marine, Paris.
      Nom, qualité: (M.) Roger, Andre (bourgeois, Paris), Paris.
    - Inventaire après décès., 5 octobre 1761; MC/ET/XXI/422
      Profession: architecte, Paris
    - Succession, décharge., 6 octobre 1761; MC/ET/XXI/422
      Nom, qualité: (M.) Colleville, Nicolas Jacques.
      Profession: blanchisseur de gros linge, Neuilly-sur-Seine (Hauts-de-Seine).
      Domicile: Neuilly (Hauts-de-Seine).
      Nom, qualité: (M.) Desquieres, Nicolas.
      Relations: tuteur de l'intervenant 1.
      Nom, qualité: (Mme ou Mlle) Colleville, Marie Perpetue.
      Relations: sœur de l'intervenant 1.
      Nom, qualité: (Mme ou Mlle) Colleville, Marie Anne
      décharge
    - Rente sur les états de Bretagne, constitution, emission 1760., 8 octobre 1761; MC/ET/XXI/422
      Nom, qualité: (personne morale) Couvent de La Charite de Marenne
    - Rente sur les états de Bretagne, constitution, emission 1760., 8 octobre 1761; MC/ET/XXI/422
      Nom, qualité: (M.) Meneret, Philippe (bourgeois, Paris), Paris
    - Mariage., 10 octobre 1761; MC/ET/XXI/422
      Nom, qualité: (M.) Colleville, Nicolas.
      Nom, qualité: (Mme ou Mlle) Ricot, Charlotte.
      Profession: Neuilly-sur-Seine (Hauts-de-Seine).
      Nom, qualité: (M.) Ricot, Robert.
      Profession: charpentier, Neuilly-sur-Seine (Hauts-de-Seine).
      Domicile: Neuilly (Hauts-de-Seine)
    - Succession, notoriété., 10 octobre 1761; MC/ET/XXI/422
      Nom, qualité: (M.) Dufour, Jean Augustin.
      Relations: frère de l'intervenant 2, fils de l'intervenant 3.
      Nom, qualité: (M.) Dufour, Pierre Valery.
      Relations: fils de l'intervenant 3.
      Profession: greffier des batiments, Paris
    - Succession, décharge., 12 octobre 1761; MC/ET/XXI/422
      Nom, qualité: (Mme ou Mlle) Devin, Guillaume.
      Nom, qualité: (M.) Chereau, Francois
    - Obligation., 13 octobre 1761; MC/ET/XXI/422
    - Procuration acte, dépôt., 14 octobre 1761; MC/ET/XXI/422
      Nom: Fabrique de La Paroisse.
      Domicile: Lieusaint (Seine-et-Marne).
      Nom, qualité: (M.) Delacour, Jean Francois.
      Profession: curé, Lieusaint (Seine-et-Marne).
      Domicile: Lieusaint (Seine-et-Marne)
    - Rente viagère sur l'ordre du Saint-Esprit, constitution, poste emission 1761., 15 octobre 1761; MC/ET/XXI/422
      Nom, qualité: (Mme ou Mlle) Paris, Olive.
      Nom, qualité: (M.) Enaust, Pierre (bourgeois, Paris), Paris.
    - Rente viagère sur l'ordre du Saint-Esprit, constitution, poste emission 1761., 15 octobre 1761; MC/ET/XXI/422
    - Rente viagère sur l'ordre du Saint-Esprit, constitution, poste emission 1761., 15 octobre 1761; MC/ET/XXI/422
      Nom, qualité: (Mme ou Mlle) Haveaux, Marie Madeleine.
    - Rente viagère sur l'ordre du Saint-Esprit, constitution, poste emission 1761., 15 octobre 1761; MC/ET/XXI/422
      Nom, qualité: (M.) Enaust, Jean Pierre (bourgeois, Paris), Paris.
    - Titre nouvel., 16 octobre 1761; MC/ET/XXI/422
      Nom, qualité: (Mme ou Mlle) Converse, Marie.
      Nom, qualité: (M.) Leger, Pierre.
      Nom, qualité: (M.) Deyeux, Jean Nicolas.
      Domicile: Paris (Paris) paroisse Saint-Etienne-du-Mont
    - Mariage., 17 octobre 1761; MC/ET/XXI/422
      Nom, qualité: (M.) Christy, Claude Francois.
      Profession: voiturier par terre, entrepreneur des boues des halles, Paris.
      Nom, qualité: (M.) Christy, Claude.
      Profession: vigneron, Asnieres (Hauts-de-Seine).
      Domicile: Asnieres (Hauts-de-Seine).
      Nom, qualité: (Mme ou Mlle) Cailleux, Marie Nicole.
      Nom, qualité: (M.) Cailleux, Jean Baptiste.
      Profession: menuisier, Paris, Montmartre.
    - Procuration générale., 20 octobre 1761; MC/ET/XXI/422
      Nom, qualité: (Mme ou Mlle) Pillet, Marie Eleonore.
      Nom, qualité: (M.) Rabond, Jean Baptiste Francois (bourgeois, Paris), Paris.
      Domicile: Paris (Paris) paroisse Saint-Jacques-de-l'Hopital
    - Rente viagère, constitution., 20 octobre 1761; MC/ET/XXI/422
      Nom, qualité: (Mme ou Mlle) Chamillard, Marie Elisabeth.
      Nom, qualité: (M.) Talleyrand Perigord de, Daniel Marie Anne (marquis, Talleyrand), Talleyrand.
      Profession: brigadier d'armee, Paris.
      Nom, qualité: (Mme ou Mlle) Watier, Jeanne Francoise.
      Profession: femme de chambre, Paris.
    - Rente, constitution., 22 octobre 1761; MC/ET/XXI/422
      Profession: bourrelier (maître), Paris.
      Nom, qualité: (M.) Le Vasseur, Michel (bourgeois, Saint-Germain-en-Laye), Saint-Germain-en-Laye (Yvelines)
    - Rente sur les états de Bretagne, constitution, emission 1760., 24 octobre 1761; MC/ET/XXI/422
      Nom, qualité: (Mme ou Mlle) Bougis, Charlotte Bonne.
      Nom, qualité: (M.) Thuault, Francois.
      Profession: intéressé dans les fermes, Paris.
    - Mariage., 26 octobre 1761; MC/ET/XXI/422
      Nom, qualité: (M.) Jaquelin, Denis.
      Profession: teinturier (garcon), Paris.
      Nom, qualité: (M.) Jaquelin, Antoine.
      Profession: cavalier de la marechaussee.
      Nom, qualité: (Mme ou Mlle) Jouet, Jeanne.
      Nom, qualité: (M.) Jouet, Michel.
      Profession: brodeur (me)
    - Quittance., 28 octobre 1761; MC/ET/XXI/422
      Nom, qualité: (M.) Armant, Jacques.
      Profession: macon (cpn), Paris.
      Nom, qualité: (M.) Brianson.
      Nom, qualité: (M.) Giraud, Etienne.
      Nom, qualité: (M.) Therouanne, Adrien.
      Nom, qualité: (M.) Pacque Dit Dupont, Jean Baptiste.
      Relations: frère de l'intervenant 6.
      Nom, qualité: (M.) Pacque, Pierre.
    - Rente sur le roi, constitution, droit sur les cuirs emission 1760., 4 novembre 1761; MC/ET/XXI/422
      Nom, qualité: (M.) Lemercier de La Tulaine, Francois Marie (écuyer).
    - Rente sur le roi, constitution, droit sur les cuirs emission 1760., 4 novembre 1761; MC/ET/XXI/422
    - Rente sur le roi, constitution, droit sur les cuirs emission 1760., 4 novembre 1761; MC/ET/XXI/422
    - Rente sur le roi, constitution, droit sur les cuirs emission 1760., 4 novembre 1761; MC/ET/XXI/422
    - Rente sur le roi, constitution, droit sur les cuirs emission 1760., 4 novembre 1761; MC/ET/XXI/422
    - Rente sur le roi, constitution, droit sur les cuirs emission 1760., 4 novembre 1761; MC/ET/XXI/422
    - Rente sur le roi, constitution, droit sur les cuirs emission 1760., 4 novembre 1761; MC/ET/XXI/422
    - Rente sur le roi, constitution, droit sur les cuirs emission 1760., 4 novembre 1761; MC/ET/XXI/422
      Nom, qualité: (M.) Lemercier de La Gaillardiere, Yves (écuyer)
    - Rente, constitution., 5 novembre 1761; MC/ET/XXI/422
      Nom, qualité: (M.) Monpprofit, Urbain.
      Nom, qualité: (Mme ou Mlle) Beguin, Marie.
    - Rente sur le roi, constitution, droit sur les cuirs emission 1760., 15 novembre 1761; MC/ET/XXI/422
    - Rente sur le roi, constitution, droit sur les cuirs emission 1760., 15 novembre 1761; MC/ET/XXI/422
      Nom, qualité: (M.) Gonet, Jean Baptiste (écuyer).
    - Rente sur le roi, constitution, droit sur les cuirs emission 1760., 15 novembre 1761; MC/ET/XXI/422
    - Rente sur le roi, constitution, droit sur les cuirs emission 1760., 15 novembre 1761; MC/ET/XXI/422
    - Rente sur le roi, constitution, droits sur les cuirs emission 1760., 15 novembre 1761; MC/ET/XXI/422
    - Rente sur le roi, constitution, droit sur les cuirs emission 1760., 15 novembre 1761; MC/ET/XXI/422
    - Rente sur le roi, constitution, droit sur les cuirs emission 1760., 15 novembre 1761; MC/ET/XXI/422
    - Rente sur le roi, constitution, droit sur les cuirs emission 1760., 15 novembre 1761; MC/ET/XXI/422
    - Rente sur le roi, constitution, droit sur les cuirs emission 1760., 15 novembre 1761; MC/ET/XXI/422
    - Rente sur le roi, constitution, droit sur les cuirs emission 1760., 15 novembre 1761; MC/ET/XXI/422
    - Rente sur le roi, constitution, droit sur les cuirs emission 1760., 15 novembre 1761; MC/ET/XXI/422
    - Procuration générale, dépôt., 20 novembre 1761; MC/ET/XXI/422
      Nom, qualité: (M.) Paque, Jean Baptiste.
      Profession: aubergiste (ancien), Paris.
      Domicile: Pierregot (Somme).
      Nom, qualité: (M.) Paque, Pierre (bourgeois, Paris), Paris.
    - Apprentissage, métier tonnelier., 23 novembre 1761; MC/ET/XXI/422
      Nom, qualité: (M.) Dubray, Louis.
      Domicile: Montgeroult (Val-d'Oise).
      Nom, qualité: (M.) Dubray, Marc.
      Profession: laboureur, Montgeroult (Val-d'Oise).
      Nom, qualité: (M.) Devaux, Pierre.
    - Inventaire après décès., 24 novembre 1761; MC/ET/XXI/422
      Nom, qualité: (Mme ou Mlle) Brisois, Marie Francoise.
      Nom, qualité: (M.) Boirard, Jean Antoine (bourgeois, Paris), Paris.
    - Rente, constitution., 28 novembre 1761; MC/ET/XXI/422
      Nom, qualité: (Mme ou Mlle) Chabrillard, Marie Madelaine.
      Nom, qualité: (M.) Baudet, Jacques Louis.
      Profession: écuyer de la bouche de madame la Dauphiné, Paris.
      Nom, qualité: (M.) Chabrillard, Guillaume.
      Profession: officier de guerre, Nouvelle-Orleans (la) (etats-unis).
    - Procuration acte., 1er décembre 1761; MC/ET/XXI/422
      Nom, qualité: (Mme ou Mlle) Retrou, Marie Genevieve.
      Nom, qualité: (M.) Bardou, Antoine.
      Profession: laboureur, Stains (Seine-Saint-Denis).
      Domicile: Stains (Seine-Saint-Denis).
      Nom, qualité: (M.) Desincay, Louis Alexandre.
      Profession: procureur au bailliage, Saint-Denis (Seine-Saint-Denis)
    - Vente, terre, Deuil-la-Barre (Val-d'Oise)., 4 décembre 1761; MC/ET/XXI/422
      Profession: tonnelier (maître), Enghien (Val-d'Oise).
      Domicile: Enghien (Val-d'Oise).
      Nom, qualité: (M.) Tuleu, Jean Baptiste.
      Profession: vigneron, Montmagny (Val-d'Oise).
      Domicile: Montmagny (Val-d'Oise)
    - Bail à vie, maison, Paris (Paris) rue Notre-Dame des Victoires., 14 décembre 1761; MC/ET/XXI/422
      Nom: Couvent de Saint-Thomas de Paris.
      Nom, qualité: (M.) Couppard Delatouche, Pierre.
      Profession: architecte expert des batiments, Paris
    - Rente sur les états de Bretagne, constitution, emission 1760., 14 décembre 1761; MC/ET/XXI/422
      Nom, qualité: (M.) Verdier, Charles.
      Profession: curé, Paris.
      Domicile: Paris (Paris) paroisse Saint-Martin
    - Vente, terre, Aubigny (Calvados)., 15 décembre 1761; MC/ET/XXI/422
      Nom, qualité: (M.) Chretien, Charles.
      Profession: maitre d'hotel, Paris.
      Nom, qualité: (M.) Chretien, Mathieu (bourgeois, Paris), Paris.
      Relations: frère de l'intervenant 3.
      Nom, qualité: (M.) Chretien, Charles (bourgeois, Paris), Paris.
    - Procuration rente publique, dépôt., 16 décembre 1761; MC/ET/XXI/422
      Nom, qualité: (Mme ou Mlle) Giroux, Marie Genevieve.
      Domicile: Nancy (Meurthe-et-Moselle).
      Nom, qualité: (M.) Le Changeur, Charles.
      Nom, qualité: (Mme ou Mlle) Giroux, Marie Marguerite.
      Relations: sœur de l'intervenant 1, épouse de l'intervenant 4.
      Nom, qualité: (M.) Henry, Antoine
    - Inventaire après décès., 16 décembre 1761; MC/ET/XXI/422
      Nom, qualité: (Mme ou Mlle) Lusurier, Marie Marguerite.
      Nom, qualité: (M.) Pancatelin, Francois (bourgeois, Paris), Paris.
    - Procuration générale, dépôt., 17 décembre 1761; MC/ET/XXI/422
      Nom, qualité: (M.) Lemercier de La Gallardiere, Yves.
      Profession: receveur des domaines du roi, Ciotat (la) (Bouches-du-Rhône).
      Domicile: Ciotat (la) (Bouches-du-Rhône).
    - Apprentissage, métier tonnelier., 23 décembre 1761; MC/ET/XXI/422
      Nom, qualité: (M.) Lienars, Francois.
      Nom, qualité: (M.) Lienars, Antoine.
      Profession: laboureur, Amiens (Somme), Diocese.
      Nom, qualité: (M.) Dupuis, Leonard.
    - Procuration rente publique., 26 décembre 1761; MC/ET/XXI/422
      Nom, qualité: (M.) Mathieu, Jean Baptiste.
      Profession: marchand de bois, Saint-Dizier (Loir-et-Cher).
      Domicile: Saint-Dizier (Loir-et-Cher).
    - Rente, constitution., 26 décembre 1761; MC/ET/XXI/422
      Profession: marchand de bois, Paris
    - Rente viagère, constitution., 28 décembre 1761; MC/ET/XXI/422
      Nom, qualité: (M.) Marcellin, Rene.
      Nom, qualité: (M.) Tavernier, Jean Philippe.
    - Mariage., 31 décembre 1761; MC/ET/XXI/422
      Nom, qualité: (M.) Grignon, Pierre Jacques.
      Nom, qualité: (M.) Grignon, Jacques.
      Profession: tapissier des gobelins, Paris.
      Nom, qualité: (Mme ou Mlle) Violard, Marie Catherine.
      Nom, qualité: (M.) Violard, Thomas.
  - Minutes. 1762, janvier - mars, janvier - mars 1762; MC/ET/XXI/423; registre
  - Minutes. 1762, avril - juin, avril - juin 1762; MC/ET/XXI/424; registre
  - Minutes. 1762, juillet - septembre, juillet - septembre 1762; MC/ET/XXI/425; registre
  - Minutes. 1762, octobre - décembre, octobre - décembre 1762; MC/ET/XXI/426; registre
  - Minutes. 1763, janvier - avril, janvier - avril 1763; MC/ET/XXI/427; registre
  - Minutes. 1763, mai - août, mai - août 1763; MC/ET/XXI/428; registre
  - Minutes. 1763, septembre - décembre, septembre - décembre 1763; MC/ET/XXI/429; registre
  - Minutes. 1764, janvier - avril, janvier - avril 1764; MC/ET/XXI/430; registre
  - Minutes. 1764, mai - août, mai - août 1764; MC/ET/XXI/431; registre
  - Minutes. 1764, septembre - décembre, septembre - décembre 1764; MC/ET/XXI/432; registre. Document détérioré.
  - Minutes. 1765, janvier - avril, janvier - avril 1765; MC/ET/XXI/433; registre
  - Minutes. 1765, mai - août, mai - août 1765; MC/ET/XXI/434; registre
  - Minutes. 1765, septembre - décembre, septembre - décembre 1765; MC/ET/XXI/435; registre
  - Minutes. 1766, janvier - mars, janvier - mars 1766; MC/ET/XXI/436; registre
  - Minutes. 1766, avril - juin, avril - juin 1766; MC/ET/XXI/437; registre
  - Minutes. 1766, juillet - août, juillet - août 1766; MC/ET/XXI/438; registre
  - Minutes. 1766, septembre - décembre, septembre - décembre 1766; MC/ET/XXI/439; registre
  - Minutes. 1767, janvier - février, janvier - février 1767; MC/ET/XXI/440; registre
  - Minutes. 1767, mars - mai, mars - mai 1767; MC/ET/XXI/441; registre
    Quelques actes du 26 mai au 1er juillet 1767 ont été passés par le notaire substituant François-Claude Prevost.
  - Minutes. 1767, 3 juin - août, 3 juin - août 1767; MC/ET/XXI/442; registre
    1767, 3 à 23 juin: actes passés par-devant Joseph Rabouine.
    1767, 3 juillet: un acte signé par René Lambot substituant.
    1767, 4 à 17 juillet, ainsi que quelques actes du 26 mai au 1er juillet 1767 ont été passés par le notaire substituant François-Claude Prevost.
    1767, 21 juillet à 31 août: actes passés par-devant Pierre-Victor Raffeneau de Lille.
- Répertoire(s) de Joseph RABOUINE, 19 novembre 1700 - septembre 1773; MC/RE/XXI/4 - MC/RE/XXI/5